【裁判字號】    89,自,213
【裁判日期】    900621
【裁判案由】    專利法
【裁判全文】
臺灣板橋地方法院刑事判決                          八十九年度自字第二一三號
    自  訴  人  士加股份有限公司
    代  表  人  甲○○
    代  理  人  丙○○
    被      告  乙○○
右列被告因違反專利法案件，經自訴人提起自訴，本院判決如左：
    主  文
乙○○連續明知為未經新型專利權人同意所製造之物品而販賣，處有期徒刑肆月，如
易科罰金以佰元折算壹日。
    事  實
一、乙○○係臺北市○○○路○段一四二號三樓「好易通企業有限公司」（下簡稱「
    好易通公司」）之負責人，明知同址「銀盛股份有限公司」（下簡稱「銀盛公司
    」，負責人陳俊偉，係乙○○之父，陳俊偉所涉違反專利權罪嫌部分，前另經士
    加股份有限公司向臺灣臺北地方法院提起自訴，由該法院於民國九十年一月八日
    以八十九年度自字第二三七號刑事判決諭知無罪在案）自韓國「裕一實業有限公
    司」（ Yuil Company Ltd.）進口之BB-808型自動捆鈔機，在我國係侵害臺北縣
    新店市○○路五三八巷三號二樓「士加股份有限公司」（下簡稱「士加公司」，
    負責人甲○○）於八十年五月十七日向經濟部「中央標準局」（現改制為「智慧
    財產局」）申請准有之新型第六八八○七號「全自動紙帶紮鈔機」專利權（專利
    權期間為八十年十一月一日起至九十年十月三十一日止），未經該新型專利權人
    士加公司同意所製造之物，竟仍基於概括之犯意，經銷上開「銀盛公司」進口之
    韓製BB-808型自動捆鈔機，連續於八十九年三月間販售予某銀行一台，以及於八
    十九年三月三十一日販售予臺北縣板橋市○○路○段三九五號「臺灣北區郵政管
    理局板橋郵局」五十八台（總價新臺幣一百二十四萬六千九百四十二元）。
二、案經士加公司提起自訴。
    理  由
一、訊據被告乙○○固不否認有於右揭時地經銷連續販售上開韓製BB-808型自動捆鈔
    機予國內金融機構之事實，惟矢口否認有侵害自訴人士加公司上開專利權之犯罪
    事實，辯稱：韓製BB-808型自動捆鈔機係由「銀盛公司」所進口，伊公司只是負
    責經銷而已，且「銀盛公司」有提出韓國廠商之原廠證明及專利證明，而其韓國
    專利之申請亦早於自訴人之專利申請，並無侵害自訴人之專利，況查自訴人申請
    專利前，日本早有自動紮鈔機之專利申請，自訴人之專利有抄襲之嫌，其專利顯
    無進步性、新穎性，應不能取得專利，又伊公司經銷之上開自動捆鈔機內部結構
    與自訴人之專利顯有不同，其後經工業技術研究院鑑定結果亦認該自動捆鈔機並
    無侵害自訴人之專利云云。然查：
    （一）依自訴人申請之新型第六八八○七號「全自動紙帶紮鈔機」專利範圍所示
          ，該新型專利係一種由包括「進退帶機構」、「繞帶機構」、「動力傳動
          組」、「熔接斷帶機構」等組成之「全自動紙帶紮鈔機」。其：
          1.「進退帶機構」係包括在該紮鈔機上方置有一紙帶盤（放置紮鈔之紙帶
            ）及設有一進帶孔、一導帶輪及一可向上拉啟旋轉之導帶輪架，該導帶
            輪架兩側亦各設有一導帶輪，紮鈔機內則另設有兩相對滾輪、一進退帶
            正反轉馬達及一光控感應器組（控制紙帶進退長度）。其運作係以紮鈔
            機上之導帶輪穿繞導引紮鈔紙帶順利進入進帶孔，再啟動紮鈔機內之進
            退帶正反轉馬達正轉，將紙帶經由滾輪、光控感應器組帶入繞帶機構，
            或於紮鈔後啟動上開馬達反轉，將紙帶退帶。
          2.「繞帶機構」係包括在該紮鈔機外設有一紙鈔導入孔（即供紙鈔置入捆
            紮之入孔）及其內部前端設有一具橢圓形導帶槽之繞帶機構，由固定式
            之「前部」及可前後滑動之「後部」所構成（前、後部閉合即構成一封
            閉之紙帶行進路徑），前部橫設有二具彈簧之滑行導桿（以引導後部前
            後滑動），後部則連接有一鋼纜（動力傳動組連動時可後拉後部）。其
            運作係使紙帶經由上開設置在繞帶機構前部上方之進退帶正反轉馬達及
            內部之滾輪帶入繞帶機構前、後部閉合構成之橢圓形導帶槽後，呈繞帶
            狀態；紙鈔導入孔則供將紙鈔置入繞帶機構中央，觸動動力傳動組，以
            便紙帶捆繞綁紮。
          3.「動力傳動組」係包括設於上開紙鈔導入孔內後方基板上之微動開關、
            基板後方之馬達、與馬達連動之減速機構（即轉動齒輪）、一大、小凸
            輪、一具樞軸之搖臂、搖桿、連桿（內設有緩衝彈簧）、樞接至紙鈔導
            入孔內之壓桿、梯形塊、上開與繞帶機構後部連接之鋼纜。其運作係在
            將紙鈔置入導入孔內觸動微動開關時，使基板後方之馬達轉動，經由減
            速機構之轉輪傳動至大、小凸輪同步轉動，大凸輪轉動壓掣設於其側邊
            具樞軸之搖臂，使樞軸連動同軸之搖桿及連桿，連動樞接至紙鈔導入孔
            內之壓桿，將紙鈔緊壓於導入孔內之梯形塊面上，使紙鈔受壓成弧狀，
            同時使與搖桿連動之鋼纜，將繞帶機構後部往後拉，使紙帶捆繞於紙鈔
            上；而小凸輪轉動亦同時壓掣「熔接斷帶機構」上之驅動導輪，使側Ｔ
            型移動座橫移將其上之刀架前端壓住紙帶（防止退帶時紙帶鬆脫），再
            令「進退帶機構」退帶，而使紙帶結實捆紮於紙鈔外緣。
          4.「熔接斷帶機構」係設於進退帶及繞帶機構一側，包括由具刀架、切刀
            、電熱片、防退片之「側Ｔ型移動座」、設於「側Ｔ型移動座」中央之
            驅動導輪及其上下端各設一外部具彈簧之滑行導桿。其運作係當上開小
            凸輪凸緣旋轉觸及「側Ｔ型移動座」上之驅動導輪時，使「側Ｔ型移動
            座」橫移，將刀架前端壓住紙帶，再使切刀橫向進刀切斷紙帶，並使電
            熱片將紙帶內面之熱熔背膠熱融，而將紙帶紮緊黏於紙鈔外緣，當將紮
            緊之紙鈔取出時，則再觸動微動開關，使進退帶機構之正反轉馬達轉動
            進帶，再將紙帶繞滿繞帶機構。
          此有中華民國專利公報所載該新型專利之申請專利範圍、圖式、自訴人申
          請時之新型專利說明書等影本在卷可按。
    （二）被告經銷販售之韓製BB-808型自動捆鈔機，經本院勘驗結果及參諸「中國
          生產力中心」、「工業技術研究院」鑑定報告，該自動捆鈔機之技術結構
          亦係由包括「進退帶機構」、「繞帶機構」、「動力傳動組」、「熔接斷
          帶機構」等所組成。其：
          1.「進退帶機構」係包括在該紮鈔機上方置有一紙帶盤（放置紮鈔之紙帶
            ）及設有一進帶孔、一立式導帶輪及一固定之導帶輪架，立式導帶輪兩
            側各設有一銷（即導桿），導帶輪架則一側設有一導帶輪及一銷，一側
            設有一銷，紮鈔機內則另設有三相對滾輪、一進退帶正反轉馬達及一光
            控感應器組（控制紙帶進退長度）。其運作係以紮鈔機上之導帶輪、銷
            穿繞導引紮鈔紙帶順利進入進帶孔，再啟動紮鈔機內之進退帶正反轉馬
            達正轉，將紙帶經由滾輪、光控感應器組帶入繞帶機構，或於紮鈔後啟
            動上開馬達反轉，將紙帶退帶。
          2.「繞帶機構」係包括在該紮鈔機外設有一紙鈔導入孔（即供紙鈔置入捆
            紮之入孔）及其內部前端設有一具橢圓形導帶槽之繞帶機構，由固定式
            之「中間部」及可前後滑動之「前部」、「後部」所構成（前、後部與
            中間部閉合即構成一封閉之紙帶行進路徑），中間部橫設有二具彈簧之
            滑行導桿（以引導前、後部反向前後同步滑動），一側另設有二交叉活
            動式連桿（可輔助前、後部反向前後同步滑動）連接前、後部，後部則
            連接有一鋼纜（動力傳動組連動時可經由紙鈔導入孔內之壓桿後拉後部
            ）。其運作係使紙帶經由上開設置在繞帶機構上方之進退帶正反轉馬達
            及內部之滾輪帶入繞帶機構中間部、前、後部閉合構成之橢圓形導帶槽
            後，呈繞帶狀態；紙鈔導入孔則供將紙鈔置入繞帶機構中央，觸動動力
            傳動組，以便紙帶捆繞綁紮。
          3.「動力傳動組」係包括設於上開紙鈔導入孔內後方基板上之微動開關、
            基板後方之馬達、與馬達連動之減速機構（即轉動齒輪）、一大、小凸
            輪、一具樞軸之搖臂、搖桿、連桿、樞接至紙鈔導入孔內之壓桿（前端
            設有彈簧）、梯形塊（正面中央另有橫向長條凸起）、上開與繞帶機構
            後部連接套繞於滾輪之鋼纜及一對大小滾輪（輔助上開壓桿作動時撐拉
            套繞其上之鋼纜滑動）。其運作係在將紙鈔置入導入孔內觸動微動開關
            時，使基板後方之馬達轉動，經由減速機構之轉輪傳動至大、小凸輪同
            步轉動，大凸輪轉動壓掣設於其側邊具樞軸之搖臂，使樞軸連動同軸之
            搖桿及連桿，連動樞接至紙鈔導入孔內之壓桿，壓桿前端之彈簧將紙鈔
            緊壓於導入孔內之梯形塊面上，使紙鈔受壓成弧狀，同時使與壓桿連動
            之鋼纜撐拉，連動上開二交叉活動式連桿反向撐動，將繞帶機構前、後
            部反向前後拉開，使紙帶捆繞於紙鈔上；而小凸輪轉動亦同時壓掣「熔
            接斷帶機構」上之驅動導輪，使移動座橫移將其上之刀架前端壓住紙帶
            （防止退帶時紙帶鬆脫），再令「進退帶機構」退帶，而使紙帶結實捆
            紮於紙鈔外緣。
          4.「熔接斷帶機構」係設於進退帶及繞帶機構一側，包括由具刀架、切刀
            、電熱片、防退片之「移動座」、固定移動座之「側Ｔ型滑座」、「側
            Ｔ型滑座」後方中央之驅動導輪及其上下端各設一彈簧、滑行導桿。其
            運作係當上開小凸輪凸緣旋轉觸及「側Ｔ型滑座」上之驅動導輪時，使
            固定於滑座上之「移動座」橫移，將刀架前端壓住紙帶，再使切刀橫向
            進刀切斷紙帶，並使電熱片將紙帶內面之熱熔背膠熱融，而將紙帶紮緊
            黏於紙鈔外緣，當將紮緊之紙鈔取出時，則再觸動微動開關，使進退帶
            機構之正反轉馬達轉動進帶，再將紙帶繞滿繞帶機構。
          此有本院九十年四月二十五日勘驗筆錄、中國生產力中心專利鑑定報告、
          工業技術研究院專利侵害鑑定報告等影本在卷可按。
    （三）經本院就被告經銷販售之韓製BB-808型自動捆鈔機上述構成要件及特徵與
          自訴人本件新型專利範圍分析比對結果：
          1.按「全要件原則」分析比對：
            (1)在「進退帶機構」部分：被告販售之BB-808型自動捆鈔機此部分構件
              其中係包括有一紙帶盤、一進帶孔、一立式導帶輪、一固定導帶輪架
              （其上一側設有一導帶輪及一銷，一側設有一銷）、三相對滾輪、一
              進退帶正反轉馬達、一光控感應器組，核諸自訴人本件新型申請專利
              範圍，其中固定導帶輪架（其上一側設有一導帶輪及一銷，一側設有
              一銷）、三相對滾輪與自訴人申請專利範圍中之「可向上拉啟旋轉之
              導帶輪架」（其上兩側各設有一導帶輪）、兩相對滾輪，構件上顯然
              不同，故此部分依全要件原則比對應係不同。至被告販售機器構件中
              所設之「銷」構件，自訴人申請專利範圍並未敘及，故與自訴人申請
              專利範圍無涉，附此敘明。
            (2)在「繞帶機構」部分：被告販售之上開自動捆鈔機此部分構件其中包
              括有一紙鈔導入孔、一具橢圓形導帶槽之繞帶機構（分由固定之中間
              部及可前後滑動之前、後部構成，中間部並設有二交叉活動式連桿連
              接前、後部）、二具彈簧之滑行導桿，核諸自訴人本件新型申請專利
              範圍，其中具橢圓形導帶槽之繞帶機構（分由固定之中間部及可前後
              滑動之前、後部構成，中間部並設有二交叉活動式連桿連接前、後部
              ）與自訴人申請專利範圍中之「具橢圓形導帶槽之繞帶機構」，係由
              固定式之「前部」及可前後滑動之「後部」所構成，構件上亦顯有不
              同，故此部分依全要件原則比對亦應屬不同。
            (3)在「動力傳動組」部分：被告販售之上開自動捆鈔機此部分構件其中
              包括有一微動開關、馬達、減速機構（即轉動齒輪）、一大、小凸輪
              、一具樞軸之搖臂、搖桿、連桿、樞接至紙鈔導入孔內之壓桿（前端
              設有彈簧）、梯形塊（正面中央另有橫向長條凸起）、與繞帶機構後
              部連接套繞於滾輪之鋼纜，核諸自訴人本件新型申請專利範圍，其中
              連桿（內無緩衝彈簧）、與繞帶機構後部連接套繞於滾輪之鋼纜（與
              壓桿連動）與自訴人申請專利範圍中之「連桿（內設有緩衝彈簧）」
              、與搖桿連動之「鋼纜」，構件上亦有不同，故此部分依全要件原則
              比對亦應屬不同。至被告販售之上開自動捆鈔機構件中，樞接至紙鈔
              導入孔內之壓桿（前端設有彈簧）、梯形塊（正面中央另有橫向長條
              凸起），雖與自訴人申請專利說明書及圖式之說明例略有不同，惟其
              申請專利範圍僅敘述為「壓桿」、「梯形塊」，並未限制其特徵，自
              包含被告販售機器構件中之上開壓桿（前端設有彈簧）、梯形塊（正
              面中央另有橫向長條凸起），故此部分構件應屬相同，附此敘明。
            (4)在「熔接斷帶機構」部分：被告販售之上開自動捆鈔機此部分構件其
              中包括有一具刀架、切刀、電熱片、防退片之「移動座」、固定移動
              座之「側Ｔ型滑座」、「側Ｔ型滑座」後方中央之驅動導輪及其上下
              端各設一彈簧、滑行導桿，核諸自訴人本件新型申請專利範圍，其中
              「側Ｔ型滑座」上之上下端各設一之彈簧、滑行導桿與自訴人申請專
              利範圍中之「側Ｔ型移動座」上下端各設一之外部具彈簧之滑行導桿
              ，構件上有所不同，故此部分依全要件原則比對亦應屬不同。至被告
              販售之上開自動捆鈔機構件中，具刀架、切刀、電熱片、防退片之「
              移動座」、固定移動座之「側Ｔ型滑座」、「側Ｔ型滑座」後方中央
              之驅動導輪，雖與自訴人申請專利說明書及圖式說明例中一體之「側
  Ｔ型移動座」略有不同，惟將其合組一體，則與自訴人申請專利範圍
              敘述之「側Ｔ型移動座」，並無不同，故此部分構件應屬相同，附此
              敘明。
            依上所述，經比對其構件結果，雖因其間構件有所不同，依「全要件原
            則」，尚難遽認被告販售之上開自動捆鈔機有侵害自訴人之專利權。惟
            應續依「均等論」原則，分析比對上開二者構件不同之處，如其技術手
            段、作用及所產生之效果，實質上相同，且其差異為該行業人士容易推
            想而得者，則仍屬有侵害自訴人之專利權。
          2.按「均等論」原則分析判斷：
            (1)在「進退帶機構」部分：被告販售之上開自動捆鈔機，此部分構件中
              ，其中固定導帶輪架（其上一側設有一導帶輪及一銷，一側設有一銷
              ）、三相對滾輪雖與自訴人申請專利範圍中之「可向上拉啟旋轉之導
              帶輪架」（其上兩側各設有一導帶輪）、兩相對滾輪，構件上有所不
              同，然依其技術手段、作用及所產生之效果，亦係在使紮鈔紙帶可經
              穿繞導引順利進入進帶孔，實質上與自訴人申請專利範圍並無不同，
              且其導帶輪架固定與否並不影響紙帶之穿繞導引，而其導帶輪所設之
              銷亦可以導帶輪替代，並無特殊之功能差異，至滾輪數目差別亦無功
              能上之特殊差異，再者上開差異亦非該行人士所不可容易推想而得，
              故此部分構件之差異，依均等論判斷應屬相同。
            (2)在「繞帶機構」部分：被告販售之上開自動捆鈔機，此部分構件中，
              其中具橢圓形導帶槽之繞帶機構（分由固定之中間部及可前後滑動之
              前、後部構成，中間部並設有二交叉活動式連桿連接前、後部）雖與
              自訴人申請專利範圍中之「具橢圓形導帶槽之繞帶機構」，係由固定
              式之「前部」及可前後滑動之「後部」所構成，構件上有所不同，然
              依其技術手段、作用及所產生之效果，亦係在使紮鈔紙帶可經由上開
              設置在繞帶機構上方之進退帶正反轉馬達及內部之滾輪帶入繞帶機構
              中間部、前、後部閉合構成之橢圓形導帶槽後，呈繞帶狀態，當紙鈔
      自紙鈔導入孔置入繞帶機構中央，觸動動力傳動組，紙帶即可將之捆
              繞綁紮，實質上與自訴人申請專利範圍並無不同，且其將自訴人申請
              專利之繞帶機構後部單向移位，轉換以前、後部相向移位，雖使紙帶
              更易於落捆於紙鈔上，惟並無特殊之功能差異，此亦非該行人士所不
              可容易推想而得，故此部分構件之差異，依均等論判斷亦應屬相同。
            (3)在「動力傳動組」部分：被告販售之上開自動捆鈔機，此部分構件中
              ，其中連桿（內無緩衝彈簧）、與繞帶機構後部連接套繞於滾輪之鋼
              纜（與壓桿連動）雖與自訴人申請專利範圍中之「連桿（內設有緩衝
              彈簧）」、與搖桿連動之「鋼纜」，構件上有所不同，然依其技術手
              段、作用及所產生之效果，亦係在紙鈔置入導入孔內觸動微動開關時
              ，啟動馬達轉動連動減速機構之轉輪、大凸輪、搖臂、搖桿，再銜接
              連動樞接至紙鈔導入孔內之壓桿，將紙鈔緊壓於導入孔內之梯形塊面
              上，使紙鈔受壓成弧狀，而鋼纜則係在受壓桿連動撐拉，再連動上開
              二交叉活動式連桿反向撐動，將繞帶機構前、後部反向前後拉開，使
              紙帶捆繞於紙鈔上，實質上與自訴人申請專利範圍並無不同，且其差
              異係因設置位置及連動方式略有不同，因而有上開差異，功能上並無
              特殊差異，顯非該行人士所不可容易推想而得，故此部分構件之差異
              ，依均等論判斷亦應屬相同。
            (4)在「熔接斷帶機構」部分：被告販售之上開自動捆鈔機，此部分構件
              中，其中「側Ｔ型滑座」上之上下端各設一之彈簧、滑行導桿雖與自
              訴人申請專利範圍中之「側Ｔ型移動座」上下端各設一之外部具彈簧
              之滑行導桿，構件上有所不同，然依其技術手段、作用及所產生之效
              果，亦係當上開小凸輪凸緣旋轉觸及「側Ｔ型滑座」上之驅動導輪時
              ，使固定於滑座上之「移動座」橫移，將刀架前端壓住紙帶，再使切
              刀橫向進刀切斷紙帶，並使電熱片將紙帶內面之熱熔背膠熱融，而將
              紙帶紮緊黏於紙鈔外緣，當將紮緊之紙鈔取出時，則再觸動微動開關
              ，使進退帶機構之正反轉馬達轉動進帶，再將紙帶繞滿繞帶機構，實
          質上與自訴人申請專利範圍並無不同，且其差異僅係將彈簧、滑行導
              桿分別設置，功能上並無差異，顯非該行人士所不可容易推想而得，
              故此部分構件之差異，依均等論判斷亦應屬相同。
            依上所述，經分析其上開差異構件結果，其技術手段、作用及所產生之
            效果，實質上均相同，且其差異亦均為該行業人士容易推想而得者，是
            被告販售之上開自動捆鈔機應屬有侵害自訴人之本件專利權。
    （四）又被告雖辯稱：上開韓製BB-808型自動捆鈔機係由「銀盛公司」所進口，
          伊公司只是負責經銷而已，且「銀盛公司」有提出韓國廠商之原廠證明及
          專利證明云云，然查「銀盛公司」之負責人係被告之父陳俊偉，且「銀盛
          公司」登記之公司設址與被告經營之「好易通公司」登記之公司設址相同
          ，足見該二公司為家族之關係企業，而「銀盛公司」前於八十六年十二月
          、八十七年三月、八月多次向自訴人士加公司購買全自動紙帶紮鈔機、紙
          帶等物，此有戶籍謄本影本、公司基本資料查詢表、統一發票影本在卷可
          稽，況被告經營之公司與自訴人公司同業，衡諸常情當對該行業商情知之
          甚明，故被告雖僅經銷「銀盛公司」進口之上開自動捆鈔機，惟難謂其不
          知自訴人有上開「全自動紙帶紮鈔機」之新型專利權，故被告上開所辯，
          應不足採，其明知自訴人申請有本件「全自動紙帶紮鈔機」之新型專利權
          之情甚明。
    （五）再被告雖又辯稱：伊經銷販售「銀盛公司」進口之上開韓製自動捆鈔機，
          其韓國專利之申請亦早於自訴人之專利申請，並無侵害自訴人之專利，況
          查自訴人申請專利前，日本早有自動紮鈔機之專利申請，自訴人之專利有
          抄襲之嫌，其專利顯無進步性、新穎性，應不能取得專利云云。然查，自
          訴人申請准有上開「全自動紙帶紮鈔機」新型專利權，有經濟部中央標準
          局（現改制為智慧財產局）專利證書影本在卷可按，又查無自訴人上開新
          型專利權有經主管機關撤銷之情，是被告上開空言辯稱自訴人不能取得專
          利云云，顯無可採；又按專利權係由各國政府依其本國法律所授與，有其
          屬地性，自訴人既經我國主管機關依法授與本件專利權，在我國即享有該
          專利權之效力，縱被告經銷販售之上開韓製自動捆鈔機，在韓國已取得該
          國相同範圍之專利權，然其如未經自訴人同意，仍不得在我國販售該韓製
          自動捆鈔機，是被告辯稱：伊販售之上開韓製自動捆鈔機在韓國已取得專
          利權云云，縱然屬實，如未經自訴人同意在我國販賣，仍屬有侵害自訴人
          專利權之犯行，不能卸免其責。
    綜上所述，被告上開所辯均不足採，此外復有被告販售之自白及臺灣北區郵政管
    理局板橋郵局採購全自動紙帶紮鈔機合約書影本、中國生產力中心專利鑑定報告
    在卷可資佐證，事證明確，被告犯行堪以認定。
二、核被告乙○○明知其經營之好易通公司經銷販售之韓製BB-808型自動捆鈔機為未
    經新型專利權人之自訴人同意所製造之物品而販賣，所為係犯專利法第一百二十
    八條之販賣侵害新型專利物品罪。被告所為上開二次犯行，時間緊接，所犯構成
    要件相同，顯係基於概括犯意反覆為之，應依連續犯規定論以一罪，並加重其刑
    。爰審酌被告之素行、犯罪之動機、目的、手段、對自訴人所造成危害及犯罪後
    態度等一切情狀，量處如主文所示之刑，又刑法第四十一條業於九十年一月十日
    修正公布，於同年月十二日生效，該條第一項修正規定為「犯最重本刑為五年以
    下有期徒刑以下之刑之罪，而受六個月以下有期徒刑或拘役之宣告，因身體、教
    育、職業、家庭之關係或其他正當事由，執行顯有困難者，得以一元以上三元以
    下折算一日，易科罰金。但確因不執行所宣告之刑，難收矯正之效，或難以維持
    法秩序者，不在此限。」，經比較新舊法結果，被告所犯上開之罪，行為後依修
    正後之刑法第四十一條第一項前段規定，仍得易科罰金，並無不利，爰依刑法第
    二條第一項前段，適用修正後刑法第四十一條第一項前段規定，就被告上開所量
    處之刑，併諭知易科罰金之折算標準。
據上論斷，應依刑事訴訟法第三百四十三條、第二百九十九條第一項前段，刑法第二
條第一項前段、第十一條前段、第五十六條、第四十一條第一項前段，專利法第一百
二十八條，罰金罰鍰提高標準條例第二條，判決如主文。
中      華      民      國    九十      年      七      月    三十一    日
                                    臺灣板橋地方法院刑事第六庭
                                        法  官  彭  全  曄
右正本證明與原本無異
如不服本判決應於送達後十日內向本院提出上訴狀
                                        書記官  梁  宜  庭
中      華      民      國    九十      年      八      月    十三      日
附錄本案論罪科刑法條全文：
專利法第一百二十八條
明知為未經新型專利權人同意所製造之物品而販賣，或意圖販賣而陳，或意圖販賣而
自國外進口者，處六月以下有期徒刑、拘役或科或併科新臺幣三萬元以下罰金。


司法院資訊處製作；財團法人民間司法改革基金會備份。
